臺灣臺北地方法院民事裁定
111年度北簡字第9952號
原      告  許世忠  
上列原告與被告鑽石大樓管理委員會間請求回復原狀事件，本院
裁定如下：
    主  文
原告應於本裁定送達後十日內，提出相關資料以查報臺北市○○區
○○路○○○號地下室占用面積五九點八五平方公尺之交易現值或經
有鑑定資格之鑑價公司所為之鑑價資料，及訴之聲明第二項請求
損失之具體數額，並將其上數額加總後按民事訴訟法第七十七條
之十三所定費率計算第一審裁判費；如原告已繳新臺幣貳仟伍佰
肆拾元，應自行扣除，補繳不足額之第一審裁判費，逾期未補（
繳），即駁回其訴。
    理    由
一、按以一訴主張數項標的者，其價額合併計算之；因財產權而
    起訴，應繳納裁判費；起訴，應以訴狀表明應受判決事項之
    聲明，提出於法院為之，民事訴訟法第77條之2、第77條之1
    3、第244條第1項第3款分別定有明文。而聲明即當事人請求
    法院應為如何判決之聲明，如當事人獲勝訴判決，該聲明即
    成為判決主文，是以訴之聲明，須明確特定。次按原告之訴
    有起訴不合程式或不備其他要件之情形者，依其情形可以補
    正經審判長定期間命其補正而不補正者，應以裁定駁回之，
    民事訴訟法第249條第1項第6款亦有明文。
二、經查，原告許世忠對被告鑽石大樓管理委員會訴請回復原狀，並聲明「1.被告應騰空返還臺北市○○區○○路000號地下室占用面積59.85平方公尺，恢復其使用執照之原來用途使用，其占用位置圖，詳原證三所示（面積以地政測量為準）；2.被告如延遲上項之聲明，致原告受臺北市政府建管處之罰款，被告應賠償原告之損失」等語，嗣原告於民國111年6月9日陳報以上開地下室房屋課稅現值計算本件訴訟標的價額為新臺幣（下同）231,803元，認應徵收裁判費2,540元云云。惟所謂起訴時之交易價額係指起訴時之市價而言（最高法院97年度台簡抗字第20號裁定意旨參照），房屋課稅現值固可作為法院核定房屋交易價值之參考資料之一，然其與房屋交易價值未必相當，難認係房屋之市價即交易價額，自不得以之為上開地下室房屋價額之依據，原告復未提出其他足供估算上開地下室房屋交易價額之證據資料，又未表明前揭第2項請求損失之具體數額，致本院無法計算本件訴訟標的總價額，故原告本件起訴，核與應備程式不合，應予補正，爰命原告應於收受本裁定送達後10日內具狀補正如主文所示內容，逾期如未補（繳）者，即駁回其訴。
三、依民事訴訟法第249條第1項但書，裁定如主文。 
中　　華　　民　　國　　111 　年　　8 　　月　　17　　日
                  臺北簡易庭  法  官  陳仁傑
以上正本係照原本作成。
本裁定不得抗告。
中　　華　　民　　國　　111 　年　　8 　　月　　17　　日
                              書記官　黃進傑